# Resultaten

## Algemene verkenning

### Spreiding van de scores per vraag

```{r message=FALSE, eval=FALSE}
actie26_sheet <- gs_key("1iaHBHlVNh9Cw35_9DYb0WDxmVJgpOEck_wBcFWVvsfk")
tab_colnames <- 
    actie26_sheet %>% 
        gs_read(ws = "EvaluatieMilieudrukkenScores",
                range = "A1:Y1",
                col_names = FALSE) %>% 
        t %>% 
        as.vector
actie26_sheet %>% 
    gs_read(ws = "EvaluatieMilieudrukkenScores",
            range = cell_cols(1:25),
            skip = 2,
            col_names = tab_colnames,
            col_types = str_c("c", str_c(rep("cii", 8), collapse = ""))
            ) %>% 
    gather(key = "Onderwerp", value = "Waarde", 2:25) %>% 
    mutate(Milieudruk = factor(Milieudruk),
           Vraag = str_extract(Onderwerp, "\\w+") %>% as.factor,
           Antwoordtype = ifelse(
               str_detect(Onderwerp, ":S"),
               "Score",
               ifelse(str_detect(Onderwerp, ":B"), 
                      "Betrouwbaarheid",
                      "Uitleg")
               ) %>% 
               factor(levels = c("Score", "Betrouwbaarheid", "Uitleg"))
           ) %>%
    select(Milieudruk, Vraag, Antwoordtype, Waarde) %>% 
    write_vc("actie26", 
             sorting = c("Milieudruk", "Vraag", "Antwoordtype"))
```

```{r}
actie26 <- read_vc("actie26")
levels(actie26$Vraag) <- 
    c("A1_problematiek",
      "A2a_actieradius",
      "A2b_geogr_spreiding",
      "A4_complexiteit",
      "B2b_tekort_beleidsinstrum",
      "M1_bronger_maatreg",
      "T1_informatie",
      "T4_grenswaarden")
```



```{r eval=FALSE}
actie26 %>% 
    str(give.attr = FALSE)
```

```{r eval=FALSE}
actie26 %>% 
    spread(key = Antwoordtype, value = Waarde) %>% 
    summarise(
        Score_NA = sum(is.na(Score)),
        Betrouwbaarheid_NA = sum(is.na(Betrouwbaarheid)),
        Uitleg_NA = sum(is.na(Uitleg)),
    )
```

Figuur \@ref(fig:scores) geeft weer hoe de scores verdeeld zijn over de verschillende vragen. We stellen vast:

- de spreiding over scores loopt uiteen tussen vragen: soms is de spreiding meer gelijkmatig, soms met nadruk op één specifieke score (bv. vraag M1);
- bij sommige vragen ontbreken milieudrukken met een score 0;
- de meest frequent gescoorde waarde verschilt tussen de vragen.

De verschillende vragen leveren dus complementaire informatie op die een antwoord kan geven over de nood aan een programmatische aanpak voor elk van de verschillende milieudrukken.  

```{r scores, fig.width=6, fig.height=5, warning=FALSE, fig.cap="Frequentie van de scores (van 0 tot 3) per vraag."}
actie26 %>% 
    filter(Antwoordtype == "Score") %>% 
    mutate(Waarde = factor(Waarde)) %>% 
    ggplot(aes(x = Waarde)) +
    geom_histogram(stat = "count", 
                   fill = "springgreen4") +
    facet_wrap(~Vraag) +
    labs(x = "Score", y = "Aantal milieudrukken")
```

Figuur \@ref(fig:betrouw) toont de verdeling van de betrouwbaarheid van de antwoorden (scores), waarbij we opmerken:

- er zijn geen antwoorden met een betrouwbaarheid '0'. Dit betekent dat er minstens enige kennisbasis was om een antwoord te geven;
- er zijn een beperkter aantal gevallen met betrouwbaarheid '1', waarvoor het antwoord en de score best kritisch worden nagekeken door andere experten;
- de verdeling tussen betrouwbaarheid '2' en '3' varieert tussen de vragen (3 is het maximum, dus met een grote zekerheid).
    - Er is vaak een score 2 gegeven, wat betekent dat er een redelijke inschatting kon worden gegeven, maar dat nazicht in sommige gevallen tot een bijstelling zou kunnen leiden.
    - Alleen voor vraag A1 is de betrouwbaarheid vaker als '3' ingeschat; d.i. wanneer de kennis van de habitatexperten voor een milieudruk voldoende toereikend is ingeschat.

```{r betrouw, fig.height=2, fig.width=6, warning=FALSE, fig.cap="Verdeling van de betrouwbaarheid (van 0 tot 3) van de score per vraag."}
actie26 %>% 
    filter(Antwoordtype == "Betrouwbaarheid") %>% 
    mutate(Waarde = factor(Waarde)) %>% 
    ggplot(aes(x = Vraag, fill = Waarde)) +
    geom_bar(stat = "count") +
    scale_fill_manual(values = c("tomato", "orange", "springgreen4")) +
    coord_flip() +
    labs(y = "Aantal milieudrukken", fill = "Betrouwbaarheid")
```


### Correlatie tussen scores

```{r}
actie26_scores <- 
    actie26 %>% 
    filter(Antwoordtype == "Score") %>% 
    select(-Antwoordtype) %>% 
    mutate(Waarde = as.integer(Waarde)) %>% 
    spread(key = Vraag, value = Waarde)
```

De (ordinale) Kendall-correlatie tussen de vragen (op basis van de gegeven scores) is overwegend beperkt (Figuur \@ref(fig:corr)). We merken wel de volgende hogere (positieve) correlaties op:

- tussen A1_problematiek en A2b_geogr_spreiding;
- tussen A1_problematiek en T4_grenswaarden;
- tussen A4_complexiteit en A2a_actieradius;
- tussen A4_complexiteit en A2b_geogr_spreiding.

Dit betekent dat deze duo's van criteria telkens op een eerder gelijkaardige manier de milieudrukken zouden rangschikken.
Dit betekent echter niet automatisch dat de relevantie van elk zo'n criterium voor de rangschikking kleiner is.
Ze kunnen nog steeds, omwille van hun inhoudelijke betekenis, elk evenveel -- of volgens een gekozen sleutel -- *meewegen* op de rangschikking.

```{r corr, warning=FALSE, fig.width=10, fig.height=10, fig.cap="Kendall correlatie en 'jittered' scatterplots van de relatie tussen de vragen."}
actie26_scores %>% 
    select(-Milieudruk) %>% 
    ggpairs(upper = list(continuous = GGally::wrap("cor", method = "kendall")),
            lower = list(continuous = GGally::wrap("points", 
                                                   size = 0.5, 
                                                   alpha = 0.4, 
                                                   position = position_jitter(width = 0.2, height = 0.2)))
            ) %>% 
        print(progress = FALSE)
```

## Rangschikking van milieudrukken

Er zijn verschillende manieren om de milieudrukken te rangschikken op basis van de scores:

- de meest zinvolle lijkt dat het beleid zelf aangeeft welke vragen meer zouden moeten meespelen dan andere, uitgedrukt als (relatieve) gewichten, zodat op basis daarvan een **gewogen eindscore** kan worden berekend.
We beschouwen twee scenario's om een goede bespreking op te kunnen baseren:
    - één scenario dat de nadruk legt op de noodzaak aan een programmatische aanpak, bekeken vanuit de huidige problemen (milieu: vraagA1; beleidsinstrumenten: vraag B2b) om de instandhoudingsdoelstelling te bereiken (hoe hoger deze problematiek, hoe meer noodzakelijk);
    - één scenario dat de nadruk legt op de relatieve eenvoud om een programmatische aanpak te kunnen implementeren, vooral gericht op de mogelijkheid van brongerichte maatregelen (vraag M1) en op de beschikbaarheid aan basisinformatie (vragen T1 en T4).
- een alternatief is om elke vraag evenveel te wegen in de berekening van een zg. **ongewogen eindscore**;
- tenslotte is het mogelijk om automatische criteriaweging te laten gebeuren op basis van de correlatie tussen vragen, dus op basis van de variatie tussen de milieudrukken: een ordinatie-as (zie verder: PCA) vat dan informatie samen op een zodanige manier dat dit maximaal de -- voor alle vragen gezamenlijke -- variatie tussen de milieudrukken weergeeft.
Het lijkt ons echter minder zinvol om dit als basis voor rangschikking te gebruiken.
De resultaten van een PCA-ordinatie worden wel weergegeven, maar dan louter om de variatie tussen milieudrukken in relatie tot de vragen weer te geven.

In Tabel \@ref(tab:gewichttabel) wordt aangegeven welke gewichten voor elk scenario worden gebruikt voor de berekening van een gewogen eindscore.

_XXXX Deze passages verhuizen best naar een hoofdstuk 'methoden'._

```{r gewichttabel, results='asis'}
gewichten <- 
    tribble(
      ~Vraag,            ~Ongewogen, ~Scenario_1,   ~Scenario_2,
      "A1_problematiek", 1, 10, 2,
      "A2a_actieradius", 1, 2, 2, 
      "A2b_geogr_spreiding", 1, 5, 2,
      "A4_complexiteit", 1, 4, 5,
      "B2b_tekort_beleidsinstrum", 1, 7, 5,
      "M1_bronger_maatreg", 1, 5, 10,
      "T1_informatie", 1, 5, 10,
      "T4_grenswaarden", 1, 2, 7
) %>% 
    mutate(Vraag = factor(Vraag))
gewichten %>% 
    pandoc.table(
      caption = "(\\#tab:gewichttabel)Gekozen gewichten per vraag. De waarden zijn relatief te beschouwen.",
      split.table = Inf ,
      justify = "left"
    )
```

### Eindrangschikking per scenario


```{r message=FALSE}
actie26_rang <-
    actie26 %>% 
    filter(Antwoordtype == "Score") %>% 
    inner_join(gewichten) %>% 
    gather(key = "Scenario", value = "Gewicht", 5:7) %>% 
    mutate(Waarde = as.integer(Waarde),
           Tussenscore = Waarde * Gewicht) %>%  
    group_by(Scenario, Milieudruk) %>% 
    summarise(Eindscore = sum(Tussenscore) / sum(Gewicht)
              ) %>% 
    mutate(Rang = rank(Eindscore * (-1), 
                                 ties.method = "min")
           )
```

Tabel \@ref(tab:rang) geeft een rangnummer weer per milieudruk, voor elk van de scenario's.
Het betreft de rangschikking op basis van de berekende eindscores per scenario.
De eindscores zelf zijn opgenomen in bijlage \@ref(app:eindscores) (gewogen of ongewogen gemiddelde score per milieudruk).


```{r rang, results='asis'}
actie26_rang %>% 
    select(-Eindscore) %>% 
    spread(key = Scenario, value = Rang) %>% 
    arrange(Ongewogen, Scenario_1) %>% 
    pandoc.table(
      caption = "(\\#tab:rang)Rangnummer van milieudrukken, \
      gerangschikt volgens het ongewogen scenario en dan volgens scenario 1.",
      split.table = Inf ,
     # split.cells = c(30,50),
     justify = "left"
    )
```


```{r message=FALSE}
actie26_scores_kort <- 
    actie26_scores %>% 
    inner_join(actie26_rang) %>% 
    tidyr::extract(Milieudruk,
                    c("Nummer", "String"),
               "([\\w\\.]+)\\s.+ (stikstof|fosfor|)"
            ) %>% 
    mutate(String = ifelse(String == "stikstof", "N",
                           ifelse(String == "fosfor", "P", String))) %>% 
    tidyr::unite("Milieudruk_kort", c("Nummer", "String"), sep = "")
# actie26_scores_kort %>% str
```

### Verschillen en relaties tussen scenario's

We stellen vast dat er -ondanks de wegingen- een sterke relatie bestaat tussen de ongewogen en de gewogen rangschikking (Figuren \@ref(fig:grafiek-eindscores1) en \@ref(fig:grafiek-eindscores2)).
De rangschikking volgens scenario 1 resulteert in minder _ex aequo_'s tussen milieudrukken dan de overige rangschikkingen, wat een voordeel is.
Uit de relatie tussen scenario 1 en 2 (Figuur \@ref(fig:grafiek-eindscores12)) zien we inderdaad dat scenario 1 de milieudrukken beter uit elkaar haalt.
Er blijft een duidelijk positief verband tussen scenario 1 en 2.


```{r grafiek-eindscores1, fig.width=8, fig.height=6, fig.cap="Grafische rangschikking van milieudrukken volgens eindscore van ongewogen scenario en scenario 1."}
actie26_scores_kort %>% 
    select(-Rang) %>% 
    spread(key = Scenario, value = Eindscore) %>% 
    ggplot(aes(x = Ongewogen, 
               y = Scenario_1, 
               label = Milieudruk_kort)) +
    geom_point(size = 3, shape = 21, fill = "springgreen4") +
    geom_text_repel(size = 3, segment.color = "gray50")
```


```{r grafiek-eindscores2, fig.width=8, fig.height=6, fig.cap="Grafische rangschikking van milieudrukken volgens eindscore van ongewogen scenario en scenario 2."}
actie26_scores_kort %>% 
    select(-Rang) %>% 
    spread(key = Scenario, value = Eindscore) %>% 
    ggplot(aes(x = Ongewogen, 
               y = Scenario_2, 
               label = Milieudruk_kort)) +
    geom_point(size = 3, shape = 21, fill = "springgreen4") +
    geom_text_repel(size = 3, segment.color = "gray50")
```


```{r grafiek-eindscores12, fig.width=8, fig.height=6, fig.cap="Grafische rangschikking van milieudrukken volgens eindscore van scenario 1 en 2."}
actie26_scores_kort %>% 
    select(-Rang) %>% 
    spread(key = Scenario, value = Eindscore) %>% 
    ggplot(aes(x = Scenario_1, 
               y = Scenario_2, 
               label = Milieudruk_kort)) +
    geom_point(size = 3, shape = 21, fill = "springgreen4") +
    geom_text_repel(size = 3, segment.color = "gray50")
```

Figuur \@ref(fig:dambord) accentueert de sprongen in de rangnummers die optreden in Tabel \@ref(tab:rang).
Figuur \@ref(fig:mikado) toont deze sprongen in een lijngrafiek.


```{r dambord, message=FALSE, fig.width=7, fig.height=8, fig.cap="Overeenkomsten en verschillen in het rangnummer van milieudrukken ten opzichte van het ongewogen scenario. De getallen geven het rangnummer van het overeenkomstig scenario. De kleur geeft weer hoezeer het rangnummer verandert (_Rangverschil_) in scenario 1 en 2 t.o.v. het ongewogen scenario."}
mildlevels <-
    actie26_scores_kort %>% 
    select(Milieudruk_kort, Scenario, Rang) %>% 
    spread(key = Scenario, value = Rang) %>% 
    arrange(Ongewogen, Scenario_1) %>% 
    dplyr::pull(Milieudruk_kort) %>% 
    rev
actie26_scores_kort %>% 
    select(Milieudruk_kort, Scenario, Rang) %>% 
    inner_join(actie26_scores_kort %>% 
                   select(Milieudruk_kort, Scenario, Rang) %>% 
                   filter(Scenario == "Ongewogen") %>% 
                   select(Milieudruk_kort,
                          Rang_ongew = Rang)
               ) %>% 
    mutate(Rangverschil = Rang_ongew - Rang,
           Milieudruk_kort = factor(Milieudruk_kort, 
                                    levels = mildlevels)) %>% 
    (function(mydata) {
        ggplot() +
            geom_tile(data = mydata, aes(x = Scenario, 
                                         y = Milieudruk_kort, 
                                         fill = Rangverschil)) +
            scale_fill_gradient2(low = "#188F5B",
                                 high = "#EB4040") +
            theme(
                axis.text.x = element_text(angle = 90, vjust = 1, hjust = 0),
                panel.background = element_blank(),
                legend.key = element_rect(fill = "white", colour = "white")
            ) +
            geom_tile(data = expand.grid(X = 1:3, Y = 1:38),
                      aes(x = X, y = Y),
                      colour = "grey60",alpha = 0) +
            geom_text(data = mydata, 
                      aes(x = Scenario, 
                          y = Milieudruk_kort, 
                          label = Rang),
                      size = 3) +
            scale_x_discrete(position = "top")
    })
```


```{r mikado, fig.width=7, fig.height=9, fig.cap="Lijngrafiek ter visualisatie van overeenkomsten en verschillen in het rangnummer van milieudrukken, volgens de verschillende scenario's."}
actie26_scores_kort %>% 
    ggplot(aes(x = Scenario, 
               y = Rang, 
               group = Milieudruk_kort,
               label = Milieudruk_kort,
               colour = Milieudruk_kort)) +
    geom_line() +
    geom_text_repel(, size = 3, segment.color = "gray50") +
    scale_y_continuous(trans = "reverse")
```

_XXXXX Deze figuur is te bespreken als we dit er allemaal in houden. Bv. het zakken van 3.2P en 3.3P en het stijgen van o.a. 7.1, 7.3 en 5.2._

We kunnen voor de hoogst gerangschikte milieudrukken de volgende overeenkomsten en verschillen vaststellen tussen de scenario's:

- helemaal bovenaan gerangschikt vinden we een _ex aequo_ tussen alle scenario's voor atmosferische eutrofiëring (3.1) en verzuring (4.1);
- dit wordt meteen gevolgd door verdroging via het grondwater (5.1): opnieuw een _ex aequo_;
- de eutrofiëringsdrukken (3.x) situeren zich in alle gevallen hoog in de rangschikking;
    - alleen de fosforeutrofiëringsdrukken (3.2P, 3.3P) worden in scenario 2 duidelijk lager geplaatst;
    - na eutrofiëring via de lucht is het de eutrofiëring via het oppervlaktewater (3.4N, 3.4P), die gelijk scoort in scenario's 1 en 2;
    - stikstofeutrofiëring via de bodem (3.2N) scoort in scenario 2 duidelijk hoger dan in scenario 1. De rangschikking is echter gelijkend voor stikstofeutrofiëring via het grondwater (3.3N);
- eveneens hoog op de ranglijst (tussen de eutrofiëringsdrukken) staan:
    - 101 en 102: klimaatverandering in droge resp. natte perioden;
    - 11: aanpassing van de fysische structuur naar een blijvende nieuwe toestand (bodemcompactie, verharding, herprofilering, nieuw substraat, grondverzet, …);
    - 15: verlies van terrestrische connectiviteit (in scenario 2 lager gerangschikt);
    - 103: zeespiegelstijging door klimaatverandering, vooral hoger gescoord in scenario 2.
    
Andere opvallende overeenkomsten en verschillen zijn:

- de hydrologische milieudrukken 61 tot 64 bevinden zich min of meer halverwege, maar vertonen duidelijke, milieudrukafhankelijke verschillen tussen scenario's. Milieudrukken 61 en 64 zijn het hoogste gerangschikt;
- milieudruk 14 (verlies van aquatische connectiviteit) staat op plaats 15 voor alle scenario's;
- milieudrukken 7.1 en 7.3 (verzoeting resp. verzilting via het grondwater) worden in scenario 2 veel hoger geplaatst;
- verontreiniging via de lucht (8.1) en via het oppervlaktewater (8.4) scoren hoger dan de andere verontreinigingsdrukken;
- milieudrukken i.v.m. bodemdynamiek (12, 13) en verontreiniging via het grondwater (8.3) worden in scenario 2 veel geplaatst;
- vernatting via het grondwater (5.2) staat laag op de ranglijst voor het ongewogen scenario en scenario 1, maar heel wat hoger in scenario 2.



### Weergave van de eindscore in een PCA-biplot

```{r pca, message=FALSE}
actie26_pca <- 
    actie26_scores_kort %>% 
    filter(Scenario == "Scenario_1") %>% 
    column_to_rownames(var = "Milieudruk_kort") %>% 
    select(1:8) %>% 
    rda() # dit doet een PCA, maar levert een vegan-compatibel object op (prcomp-functie niet)
```

```{r eval=FALSE}
actie26_pca %>% 
    ggscreeplot("both")
```

De principale-componentenanalyse (PCA) vat de variatie in de set van scores (milieudruk x vraag) samen met principale componenten.
Het onderstaande resultaat toont dat de eerste drie principale componenten (PC's) ongeveer drie kwart van de variatie verklaren.

```{r pca_stats}
actie26_pca %>% 
    summary %>% 
    .$cont %>% 
    .$importance
```



```{r scores_groter, message=FALSE, include=FALSE}
actie26_scores_rang_pca <- 
    actie26_pca %>% 
    scores(choices = 1:3) %>% 
    .$sites %>% 
    as.data.frame %>% 
    rownames_to_column(var = "Milieudruk_kort") %>% 
    mutate_at(.vars = 2:4, .funs = function(x) x*2) %>% 
    inner_join(actie26_scores_kort %>% 
                   filter(Scenario == "Scenario_1"), 
               .)
actie26_scores_rang_pca %>% str
```


```{r biplots, message = FALSE, warning=FALSE, include=FALSE}
basisbiplot1 <- 
    actie26_pca %>% 
    ggbiplot_vegan(choices = c(1,2),
                   # base_sizes = c(1,2,2),
                   # site_data = df,
                   site_geom = "blank"
                   # site_mapping = aes(colour = Hoofdtype, label = Vegcode)
) 
    # xlim(-3,3) +
    # ylim(-3,3) +
    # theme(legend.position = "none")

basisbiplot2 <- 
    actie26_pca %>% 
    ggbiplot_vegan(choices = c(1,3),
                   site_geom = "blank"
    )
```




De ordinatiediagrammen (biplots) in Figuren \@ref(fig:biplot12) en \@ref(fig:biplot13) zijn louter te zien als een verder visueel hulpmiddel om de milieudrukken te spreiden in een ruimte op basis van de vragen, en om de correlatie tussen vragen te zien.
Onderstaand zijn 2 biplots weergegeven (PC1+2 resp. PC1+3) waar de pijlen de relatie van de vragen met de PC's en hun onderlinge relatie vertegenwoordigen.
De milieudrukken zijn **gekleurd volgens de eindscore** van scenario 1.

```{r message = FALSE, warning=FALSE}
biplotopmaak <- list(
    scale_x_continuous(),
    scale_y_continuous(), 
    theme_bw())

bp12 <- 
    basisbiplot1 +
    list(actie26_scores_rang_pca,
         aes(x = PC1, y = PC2),
         geom_point(aes(fill = Eindscore), size = 3, shape = 21),
         scale_fill_gradientn(colours = rev(topo.colors(25)))
        ) +
    biplotopmaak

bp13 <- 
    basisbiplot2 +
    list(actie26_scores_rang_pca,
         aes(x = PC1, y = PC3),
         geom_point(aes(fill = Eindscore), size = 3, shape = 21),
         scale_fill_gradientn(colours = rev(topo.colors(25)))
        ) +
    biplotopmaak
```



```{r biplot12, fig.width=10, fig.height=10, fig.cap="PCA biplot van de principale componenten 1 en 2. De kleurgradiënt is volgens de eindscore van scenario 1."}
bp12 +
    list(geom_text_repel(aes(label = Milieudruk_kort), size = 3, segment.colour = "gray50")
        )
```


```{r biplot13, fig.width=10, fig.height=10, fig.cap="PCA biplot van de principale componenten 1 en 3. De kleurgradiënt is volgens de eindscore van scenario 1."}
bp13 +
    list(geom_text_repel(aes(label = Milieudruk_kort), size = 3, segment.colour = "gray50")
        )
```





